# 请教一下陈版主，附条件的政府补助土地购买款，通过财政局下属的城投公司下发，算..

提问人：小红帽茁壮成长 时间：2019-09-21 14:45:28
请教一下陈版主，附条件的政府补助土地购买款，通过财政局下属的城投公司下发，算不算政府补助呢？
说以前是财政局下发的，后来城投公司是从财政局划分出来的一个公司，这些款项不能通过财政局下发，要又城投公司发放。
谢谢陈版主

回答人：chenyiwei
需核实：（ 1 ）该款项的最终来源是否为财政；（ 2 ）城投公司拨付该款项是否属于代行政府职能，或者其他由城投公司拨付款项的合理理由；（ 3 ）是否符合政府补助的 “无偿性特征”。在核实上述问题的基础上，才能认可为政府补助。
为了核实该补助与政府方面的关系，至少应请被审计单位安排与城投公司、财政部门等访谈，并核对当初企业入驻当地时与政府签订的协议中的奖励条款，确定企业是否满足享受奖励的条件，以及实际执行情况是否与协议约定一致。